---
title: "palmer_penguins"
author: "Anderson Morais"
date: "2023-05-20"
output: html_document
---
### Palmer Penguins

Apresentação do pacote Palmer Penguins prensente no R.


## Carregando os pacotes 
```{r}
library("ggplot2")
library("palmerpenguins")
library("tidyverse")
data("penguins")
View("penguins")
```


## Para a vizualização de dados do conjunto Palmer Penguins no geral.
```{r }
ggplot(data = penguins) +
geom_point(mapping = aes(x = flipper_length_mm, y = body_mass_g))
```


## Gráfico que cada espécie de pinguin é representada por cores diferentes.
```{r}
ggplot(data=penguins) +
  geom_point(mapping=aes(x = flipper_length_mm, y = body_mass_g, color=species))
```


## Exibindo cada espécie de pinguin por formas gráficas diferentes.
```{r}
ggplot(data=penguins) +
  geom_point(mapping=aes(x = flipper_length_mm, y = body_mass_g, shape=species))
```


## Forma e cor grafica de cada espécie diferente.
```{r}
ggplot(data=penguins) +
  geom_point(mapping=aes(x = flipper_length_mm, y = body_mass_g, shape=species, color=species))
```


## Alterando o tamanho dos objetos gráficos.
```{r}
ggplot(data=penguins) +
  geom_point(mapping=aes(x = flipper_length_mm, y = body_mass_g, shape=species, color=species, size=species))
```

## Gráfico em linha mostrando a evolução do tamanho dos pinguins de uma forma mais clara.
```{r}
ggplot(data=penguins) +
  geom_smooth(mapping=aes(x=flipper_length_mm, y=body_mass_g))
```


## Gráfico com dois elementos gráficos.
```{r}
ggplot(data=penguins) +
  geom_smooth(mapping=aes(x=flipper_length_mm, y=body_mass_g)) +
  geom_point(mapping=aes(x=flipper_length_mm, y=body_mass_g))
```


## Gráfico em linha para cada espécie
```{r}

ggplot(data=penguins) +
  geom_smooth(mapping=aes(x=flipper_length_mm, y=body_mass_g, linetype=species))
```


## Gráfico com dois elementos gráficos geom jitter.
```{r}
ggplot(data=penguins) +
  geom_smooth(mapping=aes(x=flipper_length_mm, y=body_mass_g)) +
  geom_jitter(mapping=aes(x=flipper_length_mm, y=body_mass_g))
```


## criando gráfico com diferentes faces, 1 para cada espécie.
```{r}
ggplot(data=penguins) +
  geom_point(mapping=aes(x = flipper_length_mm, y = body_mass_g, color=species)) + 
  facet_wrap(~species)
```


## Inserindo variáveis de sexo e espécie.
```{r}
ggplot(data=penguins) +
  geom_point(mapping=aes(x = flipper_length_mm, y = body_mass_g, color=species)) + 
  facet_grid(sex~species)
```


## adicionando título, subtítulo e legenda.
```{r}
ggplot(data=penguins) +
  geom_point(mapping=aes(x = flipper_length_mm, y = body_mass_g, color=species)) + 
  labs(title="Palmer Penguins: Massa Corporal vs. Tamanho da nadadeira", subtitle = "Amostra sobre 3 espécies de pinguins",
         caption="Dados de Drª Kristen Gorman") + 
  annotate("text", x=220,y=3500, label="Os Gentoos sao maiores", color="red", fontface="bold", size=3, angle=90)
```



